【裁判字號】    95,台非,108
【裁判日期】    950526
【裁判案由】    竊盜等罪定應執行刑
【裁判全文】
最高法院刑事判決              九十五年度台非字第一０八號
    上  訴  人  最高法院檢察署檢察總長
    被      告  甲○○
                        號
                        （現於泰源技能訓練所執行中）
上列上訴人因被告竊盜等罪定應執行刑案件，對於台灣台南地方
法院中華民國九十四年七月二十一日第一審確定裁定（九十四年
度聲字第一０六八號；聲請案號：台灣台南地方法院檢察署九十
四年度執聲字第七六三號），認為違法，提起非常上訴，本院判
決如下：
    主  文
原裁定撤銷。
檢察官之聲請駁回。
    理  由
非常上訴理由稱：「一按對於已判決確定之各罪，已經裁定其應
執行之刑者，如又重複裁定其應執行之刑，自係違反一事不再理
之原則，即屬違背法令，對於後裁定，得提起非常上訴（參照貴
院六十八年度台非字第五十號判例）。緣被告於民國九十三年十
月六日觸犯竊盜罪，經台灣台南地方法院於九十四年二月一日、
以九十三年度易字第九二０號判決，判處有期徒刑十月；惟被告
自九十三年七月間起至九十四年一月十日止，另犯毒品危害防制
條例之罪，經台灣台南地方法院於九十四年三月三十日，以九十
四年度訴字第二一一號判決判處有期徒刑一年，並於九十四年四
月二十二日確定在案，遂由最後判決之法院之檢察官聲請法院定
其應執行之刑，台灣台南地方法院即以九十四年度聲字第七三七
號，裁定應執行有期徒刑一年八月。詎同署另案檢察官不察，再
就上開竊盜、及違反毒品危害防制條例二罪，聲請法院定其應執
行之刑，原裁定竟亦未及細察，重複裁定其應執行刑為一年九月
，實係違反一事不再理之原則，揆諸上開說明，其裁定當然違背
法令。二案經確定，且對被告不利。爰依刑事訴訟法第四百四十
一條、第四百四十三條提起非常上訴，以資救濟」等語。
本院按：對於已判決確定之各罪，已經裁定定應執行之刑確定者
，如又重複裁定定應執行之刑，自係違反一事不再理之原則，即
屬違背法令；且此項定應執行刑之裁定，與實體判決有同等之效
力，對於後裁定，得予提起非常上訴。本件被告甲○○所犯如原
裁定附表所示二罪所處之刑，經台灣台南地方法院於九十四年六
月三日以九十四年度聲字第七三七號裁定，定應執行刑有期徒刑
一年八月，並經確定。檢察官不察，復就被告所犯上開二罪，重
複向原審法院聲請定應執行刑，原審法院疏未注意，仍於九十四
年七月二十一日以九十四年度聲字第一０六八號裁定，定應執行
刑有期徒刑一年九月。有各該裁定正本及案卷可稽。揆諸首揭說
明，該後之重複裁定有悖一事不再理原則，顯屬違背法令，且於
被告不利。案經確定，非常上訴意旨執以指摘，洵有理由，應由
本院將原裁定撤銷，並將檢察官重複之定應執行刑聲請，予以駁
回，以資救濟。
據上論結，應依刑事訴訟法第四百四十七條第一項第一款但書，
判決如主文。
中    華    民    國  九十五  年    五    月  二十六  日
                      最高法院刑事第十庭
                          審判長法官  洪  清  江
                                法官  石  木  欽
                                法官  李  伯  道
                                法官  林  勤  純
                                法官  蘇  振  堂
      本件正本證明與原本無異
                                      書  記  官
中    華    民    國  九十五  年    六    月    二    日
                                                      Ｑ


司法院資訊處製作；財團法人民間司法改革基金會備份。
